臺灣士林地方法院刑事判決           100年度審易字第1495號
公  訴  人  臺灣士林地方法院檢察署檢察官
被      告  謝政宏
上列被告因違反毒品危害防制條例案件，經檢察官提起公訴（10
0 年度毒偵字第1150號），被告於本院準備程序中就被訴事實為
有罪之陳述，經本院裁定改依簡式程序審理，並判決如下：
    主  文
謝政宏施用第二級毒品，累犯，處有期徒刑拾月。
    事  實
一、謝政宏前因施用毒品案件，經本院以87年度毒聲字第683 號
    裁定送觀察、勒戒後，認無繼續施用毒品之傾向，於民國87
    年10月19日釋放出所，並由臺灣士林地方法院檢察署檢察官
    以87年度偵字第9251號為不起訴處分確定；又因施用毒品案
    件，經本院以89年度毒聲字第421 號裁定送觀察、勒戒後，
    認無繼續施用毒品之傾向，己於89年3 月16日執行完畢釋放
    出所，並由臺灣士林地方法院檢察署檢察官以89年度毒偵字
    第702 號為不起訴處分確定；復於前開觀察、勒戒執行完畢
    釋放後5 年內之91年間，因施用毒品案件，經本院裁定令入
    戒治處所施以強制戒治，於91年12月12日執行完畢釋放出所
    。至刑事追訴部分，則經臺灣士林地方法院檢察署檢察官以
    89年度毒偵字第2665號聲請簡易判決處刑，經本院以90年度
    簡字第666 號判決判處有期徒刑5 月確定；再因違反槍砲彈
    藥刀械管制條例案件，經臺灣臺北地方法院以89年度訴字第
    372 號判決判處有期徒刑2 年8 月，併科罰金新臺幣30,000
    元，嗣經臺灣高等法院以90年度上訴字第2151號判決駁回上
    訴，再經最高法院以91年度臺上字第6635號判決駁回上訴確
    定；又因施用毒品、竊盜案件，分別經臺灣臺北地方法院以
    91年度簡字第1163號判決判處有期徒刑6 月確定、本院以92
    年度易字第106 號判決判處有期徒刑9 月確定，上開案件經
    裁定應執行刑為有期徒刑3 年8 月並接續執行，於95年11月
    22日縮刑期滿執行完畢。詎謝政宏仍未悛悔，復基於施用第
    二級毒品甲基安非他命之犯意，於100 年4 月6 日某時許，
    在臺北市○○區○○路156 巷29號住處，以將甲基安非他命
    置於吸食器內燒烤吸食所產生煙霧之方式，施用第二級毒品
    甲基安非他命1 次。嗣因另案遭通緝，為警於100 年4 月7
    日上午9 時15分許，在臺北市○○區○○路135 號前逮捕，
    經警採驗其尿液送驗，始查悉上情。
二、案經臺北市政府警察局萬華分局報請臺灣臺北地方法院檢察
    署呈請臺灣高等法院檢察署檢察長令轉臺灣士林地方法院檢
    察署檢察官偵查起訴。
    理  由
一、上揭犯罪事實，業據被告謝政宏於本院準備程序及審理時坦
    承不諱（見本院卷第29頁背面、第31頁背面）。又被告為警
    所採尿液，經送臺灣尖端先進生技醫藥股份有限公司以酵素
    免疫分析法初驗後，再以氣相層析質譜儀法複驗，證實該尿
    液呈安非他命、甲基安非他命陽性反應，有該公司於100 年
    4 月21日出具之濫用藥物檢驗報告、臺北市政府警察局偵辦
    毒品案件尿液檢體委驗單各1 紙在卷可稽（見第1464號偵卷
    第7 頁、第9 頁），足認被告前開自白與事實相符，應可採
    信，本案事證至為明確，被告犯行堪予認定，應依法論科。
二、按毒品危害防制條例於92年7 月9 日修正公布，自93年1 月
    9 日施行，其中第20條、第23條將施用毒品之刑事處遇程序
    區分為「初犯」、「5 年內再犯」、「5 年後再犯」。依其
    立法理由之說明：「初犯」，經觀察、勒戒或強制戒治，應
    為不起訴處分或不付審理之裁定；經觀察、勒戒或強制戒治
    執行完畢釋放後，「5 年內再犯」者，因其再犯率甚高，原
    實施之觀察、勒戒及強制戒治既已無法收其實效，爰依法追
    訴或裁定交付審理。至於經觀察、勒戒或強制戒治執行完畢
    釋放，「5 年後再犯」者，前所實施之觀察、勒戒或強制戒
    治已足以遮斷其施用毒品之毒癮，為期自新及協助其斷除毒
    癮，仍用「初犯」規定，先經觀察、勒戒或強制戒治之程序
    。從而，依修正後之規定，祇於「初犯」及「5 年後再犯」
    2 種情形，有其追訴條件之限制，即須於初犯經觀察、勒戒
    或強制戒治釋放後，5 年內均無施用毒品之行為，始能認其
    前所實施之觀察、勒戒或強制戒治已足遮斷毒癮，而得於5
    年後再犯時，再予適用初犯之規定，重行觀察、勒戒等程序
    。倘5 年內已經再犯，經依法再為保安處分或追訴處罰，縱
    其第3 次（或第3 次以上）施用毒品之時間，在初犯之保安
    處分執行完畢釋放5 年以後，即與「5 年後再犯」之情形有
    別，且因已於「5 年內再犯」，顯見其再犯率甚高，原實施
    觀察、勒戒或強制戒治，已無法收其實效，自無再經觀察、
    勒戒及強制戒治之必要，應由檢察官逕行起訴，始符新法修
    正之本旨（最高法院97年第5 次刑事庭會議決議、97年度台
    非字第540 號判決參照）。查，本件被告前因施用毒品案件
    ，經法院裁定送觀察、勒戒，於執行完畢後5 年內再因施用
    毒品案件，業經追訴及判處罪刑確定等情，有臺灣高等法院
    被告前案紀錄表在卷可稽，是本案被告所為施用毒品之犯行
    ，距離前開觀察、勒戒執行完畢雖已逾5 年，惟被告於上開
    觀察、勒戒執行完畢後5 年內，既已再犯施用毒品罪，並經
    追訴、處罰，揆諸前揭說明，其本次犯行即與毒品危害防制
    條例第20條第3 項所稱之「5 年後再犯」有別，是公訴人依
    法追訴，於法並無不合，本院自應依法論科。
三、核被告謝政宏所為，係犯毒品危害防制條例第10條第2 項之
    施用第二級毒品罪，其施用前持有甲基安非他命之低度行為
    ，應為施用之高度行為所吸收，不另論罪。又被告有如事實
    欄所載前案科刑及執行之情形，有臺灣高等法院被告前案紀
    錄表附卷可參，其於有期徒刑執行完畢後5 年內，故意再犯
    本案有期徒刑以上之罪，為累犯，應依刑法第47條第1 項之
    規定加重其刑。爰審酌被告曾因施用毒品犯行而送觀察、勒
    戒、強制戒治及法院判處罪刑確定後，仍不知悛悔，復再施
    用第二級毒品，顯見其無戒絕之決心，惟念其施用毒品乃戕
    害自己身心健康，尚未危及他人，並考量其犯後坦承犯行之
    犯後態度，兼衡其犯罪之動機、目的、智識程度等一切情狀
    ，量處如主文所示之刑，以示懲儆。
據上論斷，應依刑事訴訟法第273 條之1 第1 項、第299 條第1
項前段，毒品危害防制條例第10條第2 項，刑法第11條前段、第
47條第1 項，判決如主文。
本案經檢察官朱學瑛到庭執行職務。
中    華    民    國   100    年    8     月    31    日
                  刑事第一庭法  官  莊明達
以上正本證明與原本無異。
如不服本判決應於收受判決後10日內向本院提出上訴書狀，並應
敘述具體理由；其未敘述上訴理由者，應於上訴期間屆滿後20日
內向本院補提理由書。
                            書記官  陳麗津
中    華    民    國   100    年    9     月    1     日
附錄本件論罪科刑依據法條全文
毒品危害防制條例第10條
施用第一級毒品者，處 6 月以上 5 年以下有期徒刑。
施用第二級毒品者，處3 年以下有期徒刑。